Inventaris van het archief van het Ministerie van Binnenlandse Zaken: Afdeling Armwezen, (1866) 1918-1947 (1966)
Nationaal Archief, Den Haag
- STUKKEN BETREFFENDE BIJZONDERE ONDERWERPEN, B.
  - TAAKUITVOERING, 2.
    - KRANKZINNIGENZORG, 2.3.
      - Krankzinnigengestichten, 2.3.3.
        - RIJKSGESTICHTEN, 2.3.3.2.
          - Organisatie, 2.3.3.2.1.
            - Woensel, 2.3.3.2.1.3.
              - Jaarverslagen over 1923-1946, met hiaten, 684; 1 pak
              - Stukken betreffende machtiging tot gratis onderhoud van de gestichtsbossen door Staatsbosbeheer, 1924.; 685; 1 omslag
              - Stukken betreffende regeling van de overdracht van terreinen door het gesticht, 1927-1934.; 686; 1 omslag
              - Stukken betreffende instelling van een commissie van toezicht in het tijdelijk rijksasiel voor psychopaten verbonden aan het gesticht, 1931.; 687; 1 omslag
              - Stukken betreffende verbouwing van enkele paviljoens ten behoeve van de verzorging van ter beschikking der regering gestelde psychopaten, 1931-1932.; 688; 1 omslag
              - Stukken betreffende goedkeuring tot het herstel van het gesticht na een bomaanval, 1940-1941.; 689; 1 omslag
              - Stukken betreffende inwilliging van het verzoek van de geneesheer-directeur om de naam van het gesticht te veranderen in 'Rijks Psychiatrische Inrichting te Eindhoven', 1946.; 690; 1 omslag
          - Personeel, 2.3.3.2.2.
            Zie ook inv. nr. 664.
            - Stukken betreffende regeling van de formatiesterkte, de aanstelling, het ontslag, de salariëring, de kost en inwoning, de verloven en de werktijden van het personeel van de rijksgestichten, 1918-1945.; 691-694; 4 pakken
              - Algemeen, 691
              - Medemblik, 692
              - Grave, 693
              - Woensel, 694
            - Stukken betreffende goedkeuring van het contract, gesloten met de arts A. Th. Snijder tot regeling van geneeskundige hulp bij ziekte van uitwonend personeel van het gesticht te Medemblik, 1919.; 695; 4 stukken
            - Stukken betreffende de Bijzondere Commissie voor Georganiseerd Overleg in Zaken rakende het Personeel bij de Rijkskrankzinnigengestichten, 1920-1923, 1927, 1946-1947.; 696; 1 pak
            - Stukken betreffende overtredingen en bestraffing van het personeel van het gesticht te Woensel, 1920-1944.; 697; 1 omslag
            - Stukken betreffende goedkeuring van de gewijzigde huisordes voor het verplegend personeel van de gestichten te Medemblik en te Woensel, 1921, 1925.; 698; 1 omslag
            - Stukken betreffende instemming met het advies van de Bijzondere Commissie voor Georganiseerd Overleg om personeel van de rijksgestichten te verplichten de geneesheer-directeur kennis te geven van omgang of verloving tussen personeelsleden, 1923.; 699; 1 omslag
            - Stukken betreffende aanvulling en wijziging van het Algemene Rijksambtenarenreglement, 1930-1934.; 700; 1 omslag
          - NIET-RIJKSGESTICHTEN, 2.3.3.1.3.
            - Organisatie, 2.3.3.1.3.1.
              - Stukken betreffende verlening van toestemming voor grote verbouwingen van gestichten en tot uitbreiding van het maximum aantal patiënten, 1918-1946.; 701-706; 6 pakken
                - A-D, 701
                - E-O, 702
                - R-Sint E, 703
                - Sint J-Ve, 704
                - Vo, 705
                - Vr-Z, 706
              - Stukken betreffende instelling van een onderzoek naar de toestand in het gesticht Oud Rosenburg te Loosduinen naar aanleiding van kamervragen, 1919.; 707; 2 stukken
              - Stukken betreffende verhuur van het Wilhelminahuis te Amsterdam aan de Centrale Vereeniging ter behartiging van de Maatschappelijke Belangen van Zenuw- en Zielszieken, 1920-1929.; 708; 1 omslag
              - Stukken betreffende oprichting, bouw en opheffing van gestichten, 1921-1942.; 709; 1 omslag
              - Stukken betreffende regeling van de overdracht en verpachting van terreinen aan en door gestichten, 1931, 1935-1939.; 710; 1 omslag
              - Stukken betreffende behandeling van kamervragen over het weinige onderlinge overleg bij het oprichten van gestichten, 1932-1933.; 711; 2 stukken
              - Stukken betreffende behandeling van de klacht van de geneesheer-directeur van het gesticht Reinier van Arkel te 's-Hertogenbosch over de reorganisatieplannen voor het gesticht, 1935.; 712; 1 omslag
              - Stukken betreffende behandeling van verslagen van de gevolgen van bominslagen in enkele gestichten, 1940.; 713; 3 stukken
              - Verslag van de geneesheer-directeur van de psychiatrische inrichting Maasoord te Poortugaal van het onderzoek van de Sicherheitspolizei naar onderduikers en Joden, 1944.; 714; 1 stuk
              - Stukken betreffende opgave van oorlogsschade aan enkele gestichten in verband met eventuele financiële steun in het kader van de overeenkomsten van Bretton Woods, 1946.; 715; 1 omslag
              - Stukken betreffende reservering van woningen van het voormalige gesticht Het Apeldoornsche Bosch te Apeldoorn voor krankzinnigen, 1946.; 716; 1 omslag
            - Personeel, 2.3.3.1.3.2.
              - Stukken betreffende behandeling van het verzoek van de tweede geneesheer van het gesticht te Franeker om alsnog als geneesheer-directeur van het gesticht te worden benoemd, 1927.; 717; 1 omslag
              - Stukken betreffende behandeling van het verzoek van het hoofdbestuur van de Nationale Bond van Verplegenden om het verlof tot uitwoning van verplegenden in de provinciale ziekenhuizen van Noord-Holland niet in te trekken, 1935.; 718; 1 omslag
              - Stukken betreffende verzoek aan de Generalkommissar für Verwaltung und Justiz om ontheffing van het vestigingsverbod voor Joden in Gelderland in verband met het aannemen van Joods personeel in Het Apeldoornsche Bosch, 1941.; 719; 1 omslag
              - Stukken betreffende inschrijving van ontslagen niet-Joods personeel van Het Apeldoornsche Bosch bij de afdeling Overheidspersoneelvoorziening, 1942-1943.; 720; 1 omslag
              - Stukken betreffende behandeling van het verzoek van de echtgenote van J. Juch, directeur van de Mr. Dr. Willem van de Berghstichting te Noordwijk, om de vrijlating van haar gearresteerde man te bevorderen, 1942-1943.; 721; 1 omslag
              - Stukken betreffende de arrestatie van L. van Bork, eerste geneesheer van Het Oude en Nieuwe Gasthuis te Zutphen, vanwege zijn weigering om medewerking te verlenen aan het wegvoeren van Joodse patienten, 1943.; 722; 3 stukken
              - Stukken betreffende totstandkoming van de regeling, waarbij wordt bepaald dat bij de vervulling van sommige vacatures in particuliere inrichtingen vooraf overleg plaats moet vinden met het Staatstoezicht, 1945.; 723; 1 omslag
              - Stukken betreffende behandeling van de klacht van een personeelslid over de houding van de directie van de stichting Dennenoord te Zuidlaren tijdens ziekte van het personeel, 1945-1946.; 724; 1 omslag
      - Krankzinnigen, 2.3.4.
        - VERPLEEGD IN GESTICHTEN, 2.3.4.1.
          - Algemeen, 2.3.4.1.1.
            - Stukken betreffende behandeling van klachten van een (ex-?)patient over de behandeling van krankzinnigen in Nederlandse gestichten, 1918.; 725; 1 omslag
            - Stukken betreffende regeling van de briefwisseling van patiënten met autoriteiten, 1918-1919.; 726; 1 omslag
            - Processen-verbaal van de officieren van justitie betreffende de driemaandelijkse inspectie van de verpleging van krankzinnigen in krankzinnigengestichten, 1918-1947.; 727-730; 4 pakken
              Alfabetisch geordend op arrondissement.
              - A-B, 727
              - G-L, 728
              - M-W, 729
              - Z, 730
            - Stukken betreffende regeling van de overplaatsing van patiënten en de concentratie van categorieën krankzinnigen in bepaalde gestichten, 1919-1943.; 731; 1 pak
            - Stukken betreffende regeling van de opname, de inbewaringstelling en het ontslag van krankzinnigen in gestichten, 1919-1946.; 732; 1 pak
            - Stukken betreffende totstandkoming van de regeling, waarbij de inspecteur van het Staatstoezicht maandelijks een staat van patiënten die verpleegd worden in aangewezen inrichtingen moet insturen, 1921.; 733; 3 stukken
            - Stukken betreffende regelingen voor Joodse rijkspatiënten te Woensel en in Het Apeldoornsche Bosch, 1921-1925.; 734; 1 omslag
            - Stukken betreffende behandeling van rapporten van de inspecteurs van het Staatstoezicht over zelfmoordgevallen en dodelijke ongevallen van patiënten in gestichten, 1922-1940.; 735; 1 omslag
            - Stukken betreffende instelling van een onderzoek naar de behandeling van krankzinnigen in gestichten naar aanleiding van een verzoek van het Algemeen Handelsblad om een ingezonden stuk te verifiëren, 1923-1924.; 736; 1 omslag
            - Staten houdende opgave van de bevolking in de gestichten en inrichtingen, 1923-1946.; 737; 1 pak
            - Verslag van inspecteur Lubberman en de geneesheren-directeuren Reitsema en Van Trotsenburg van de verpleging in het gesticht te Gutersloh, concept, 1927.; 738; 1 stuk
            - Stukken betreffende beantwoording van kamervragen over het vervoer van een aan epilepsie en krankzinnigheid lijdende patiënt te Aalten, 1929.; 739; 1 omslag
            - Stukken betreffende wijziging van het model van het dwangregister waarin elke toepassing van een dwangmiddel op een verpleegde wordt vermeld, 1929-1936.; 740; 1 omslag
            - Stukken betreffende regeling van de verstrekking van inlichtingen over krankzinnige patiënten door gestichts- en huisartsen, 1938-1942.; 741; 1 omslag
            - Staten houdende opgave van patiënten in de gestichten en inrichtingen, met bijlage, 1947.; 742; 3 stukken
          - In rijksgestichten, 2.3.4.1.2.
            - Staten houdende opgave van de bevolking in de rijksgestichten, 1918-1946.; 743; 1 pak
            - Stukken betreffende vaststelling van maatregelen in geval van ontvluchting van patiënten uit het gesticht te Medemblik, 1920.; 744; 1 omslag
            - Stukken betreffende regeling van de verpleegtarieven, 1920-1922.; 745; 1 pak
            - Stukken betreffende goedkeuring van de door het Staatstoezicht voorgestelde maatregelen ter voorkoming van zelfmoorden in het gesticht te Woensel, 1933-1934.; 746; 1 omslag
          - In niet-rijksgestichten, 2.3.4.1.3.
            - Brieven van C.L.L. Beerstecher (Wereldvorst Amor) met klachten over zijn behandeling in het gesticht Maasoord te Poortugaal, 1918-1919.; 747; 1 omslag
            - Stukken betreffende verlening van toestemming tot vernieuwing van de verpleegcontracten van de provincie Noord-Holland met het College van Regenten over de godshuizen te 's-Hertogenbosch, 1918-1919.; 748; 1 omslag
            - Verslagen van de verpleging van rijkspatiënten in het Sint Annagesticht over de periode 1918-1920, 1919-1921.; 749; 3 stukken
            - Stukken betreffende behandeling van klachten van een patiënt in het Oude en Nieuwe Gasthuis te Zutphen over de verpleging aldaar, 1929-1933.; 750; 1 omslag
            - Verslag van inspecteur Pameyer van het Staatstoezicht van zijn bezoeken aan Huize de Kennemer te Haarlem, 1931.; 751; 1 stuk
            - Staten houdende opgave van verpleegovereenkomsten tussen de provinciale besturen en de gestichten, met geleidebrieven, 1936-1937.; 752; 1 omslag
            - Stukken betreffende instelling van een onderzoek naar de verpleging van patiënten in de Willem Arntz Stichting te Den Dolder, 1939-1940.; 753; 1 omslag
            - Stukken betreffende het verzoek aan de Generalkommissar für Verwaltung und Justiz om opheffing van het verbod tot opname van patiënten in Het Apeldoornsche Bosch, 1941-1942.; 754; 1 omslag
            - Stukken betreffende behandeling van een verzoek van L.F. Dieben om ontslag uit het gesticht Voorburg te Vught, 1942-1943.; 755; 1 omslag
            - Stukken betreffende behandeling van de klacht van Max Blokzijl over bevoorrechting van Joodse patiënten in het Provinciaal Ziekenhuis te Santpoort, 1943.; 756; 1 omslag
        - VERPLEEGD BUITEN GESTICHTEN, 2.3.4.2.
          - Stukken betreffende goedkeuring van de voorschriften voor de gezinsverpleging te Apeldoorn van patiënten uit Het Apeldoornsche Bosch, 1919-1922.; 757; 1 omslag
          - Stukken betreffende behandeling van opmerkingen uit de Eerste Kamer over de mogelijkheden van gezinsverpleging, 1921-1928.; 758; 3 stukken
          - Stukken betreffende regeling van de gezinsverpleging, 1922-1923.; 759; 1 omslag
          - Stukken betreffende behandeling van voorstellen tot regeling van de voor- en nazorg van zwakzinnigen, 1926-1934.; 760; 1 omslag
          - Stukken betreffende behandeling van voorstellen tot oprichting van consultatiebureaus voor geesteszieken, 1932-1934.; 761; 1 omslag
          - Stukken betreffende inschrijving van het Ministerie van Binnenlandse Zaken als beschermend lid van de Vereeniging in het Belang van Lijdende Nederlanders Verpleegd te Gheel, 1936.; 762; 1 omslag
          - Stukken betreffende totstandkoming van de regeling om bij iedere incidentele wijziging of aanvulling van een Koninklijk Besluit betrekking hebbend op de aangewezen inrichtingen tevens te bevorderen dat de voorwaarden voor de gezinsverpleging er in worden opgenomen, 1937-1939.; 763; 1 omslag
      - Internationale contacten, 2.3.5.
        - Stukken betreffende regeling van de repatriëring van Nederlandse krankzinnigen uit Frankrijk, 1920-1921, 1933-1935.; 764; 1 omslag
        - Stukken betreffende regeling van de uitwisseling van inlichtingen over opname, ontslag en overlijden van verpleegden met België, Duitsland en Zuid-Afrika, 1927-1933.; 765; 1 omslag
        - Stukken betreffende aanwijzing van regeringsvertegenwoordigers op internationale congressen over krankzinnigenzorg, 1930, 1937.; 766; 1 omslag
    - ZIEKENHUISWEZEN, 2.4.
      - Stukken betreffende vernietiging van het besluit van de gemeenteraad van Goes om niet de tekorten te dekken van de afdeling Ziekenhuis van het Gasthuis te Goes, 1933.; 767; 1 omslag
      - Staten houdende opgave van de verpleegprijzen per provincie in ziekeninrichtingen over de periode 1930-1937, met bijlagen, 1935-1938.; 768; 1 pak
      - Stukken betreffende bepaling van een standpunt ten aanzien van de overdracht van taken op het gebied van het ziekenhuiswezen aan particulieren, 1938.; 769; 3 stukken
      - Stukken betreffende vernietiging van het besluit van het gemeentebestuur van Raalte om onder de bevolking een circulaire te verspreiden over de garantie van het Ziekenhuisverplegingsfonds aldaar, 1939.; 770; 1 omslag
      - Stukken betreffende ongegrondverklaring van het beroep van het gemeentebestuur van Terneuzen tegen het besluit van Gedeputeerde Staten van Zeeland waarbij goedkeuring werd onthouden aan het raadsbesluit tot financiële waarborging van de bouw van een nieuw ziekenhuis, 1939-1940.; 771; 1 omslag
      - Stukken betreffende totstandkoming van de gemeenschappelijke beschikkingen met het Ministerie van Sociale Zaken tot instelling en opheffing van de Interdepartementale Ziekenhuiscommissie, 1939-1946.; 772; 1 omslag
      - Stukken betreffende verzoek aan de Commissaris voor Niet-commercieële Vereenigingen en Stichtingen om de Commissie van Toezicht op het Ziekenhuis- en Krankzinnigenwezen op te heffen, 1943.; 773; 1 omslag
      - Stukken betreffende behandeling van het verzoek van het Rooms-Katholiek Parochiaal Armbestuur te Tiel om het ziekenhuis Sint Andreas te Tiel te mogen uitbreiden, 1945-1946.; 774; 1 omslag
    - GELDSCHIETERSWET, 2.5.
      - Stukken betreffende totstandkoming en wijziging van de Geldschieterswet, 1931-1946.; 775; 1 pak
      - Stukken betreffende regeling van de rentetarieven als bedoeld in artikel 31 van de Geldschieterswet, 1932-1947.; 776; 1 pak
      - Stukken betreffende instelling van onderzoeken naar het functioneren van enkele geldschietbanken, 1932-1947.; 777; 1 pak
      - Stukken betreffende niet van toepassing verklaren van de Geldschieterswet op enkele banken, 1933-1945.; 778; 1 omslag
      - Stukken betreffende vernietiging van het besluit van Gedeputeerde Staten van Gelderland tot weigering van de toelating van de Eendracht Arnhem N.V. als particuliere geldschietbank, 1934-1937.; 779; 1 omslag
      - Stukken betreffende behandeling van bezwaren tegen de zogenaamde bouwspaarkassen, 1934-1945.; 780; 1 omslag
      - Stukken betreffende jaarverslagen over 1936-1945 van de Commissie van Advies en Bijstand, 1937-1946.; 781; 1 pak
      - Stukken betreffende totstandkoming van een besluit van het Ministerie van Handel, Nijverheid en Scheepvaart tot regeling van de voorwaarden van het betaal- en spaarzegelkasbedrijf, 1941-1945.; 782; 1 omslag
      - Stukken betreffende regeling van het geschil tussen de gemeentelijke accountantsdienst te Den Haag en een geldschietbank over de restitutie van rente bij vervroegde aflossing van een lening, 1942.; 783; 1 omslag
      - Stukken betreffende behandeling van het verzoek van de Ondervakgroep Sociale Volkscredietinstellingen te Rotterdam om te bevorderen dat volkscredietinstellingen niet als banken worden beschouwd in de zin van de Geldschieterswet, 1943.; 784; 1 omslag
      - Stukken betreffende regeling van de aanmelding van de gemeentelijke diensten voor maatschappelijk hulpbetoon als sociale volkscredietinstelling bij de Ondervakgroep Sociale Volkscredietinstellingen, 1943-1944.; 785; 1 omslag
      - Stukken betreffende verlening van toestemming aan het gemeentebestuur van Hengelo tot tijdelijke onderbrenging van de Twentsche Betaalzegel- en Geldschietbank N.V. in een pand dat niet voldoet aan de eisen van de Verordening op de geldschietbanken, 1945.; 786; 4 stukken
      - Stukken betreffende behandeling van het verzoek van de Commissie van Advies en Bijstand om mitigatie van het verbod van looncessie als bedoeld in artikel 34 van de Geldschieterswet, 1945-1947.; 787; 1 omslag
    - PANDHUISWET, 2.6.
      - Stukken betreffende behandeling van verzoeken tot herziening van de Pandhuiswet, 1922-1929.; 788; 1 omslag
      - Stukken betreffende vaststelling van maatregelen tegen de openbare handel in beleenbriefjes in verschillende gemeenten, 1942.; 789; 1 omslag
      - Stukken betreffende goedkeuring van het besluit van het gemeentebestuur van Amsterdam tot opheffing van de Stadsbank van Lening, 1944-1945.; 790; 4 stukken
    - BEGRAFENISWET, 2.7.
      - Stukken betreffende vernietiging van de besluiten van het gemeentebestuur van Rotterdam en van Gedeputeerde Staten van Zuid-Holland om een gemeenteterrein aan de Vereeniging voor Facultatieve Lijkverbranding afdeling Rotterdam in erfpacht te geven, 1918-1919.; 791; 1 omslag
      - Stukken betreffende regeling van geschillen over woningbouw in de nabijheid van begraafplaatsen, 1920-1928.; 792; 1 omslag
      - Stukken betreffende inwilliging van het verzoek van het Belgische gezantschap om stappen te ondernemen tot het opgraven en overbrengen naar België van de lijken van Belgische geïnterneerden, 1921-1923.; 793; 1 omslag
      - Stukken betreffende regeling van het opgraven van lijken, 1921-1929.; 794; 1 omslag
      - Stukken betreffende afwijzing van het verzoek van G.J. Klooster te 's-Gravenhage om toestemming voor de bijzetting van zijn vader op het protestantse gedeelte van de algemene begraafplaats te Maastricht, 1922-1923.; 795; 1 omslag
      - Stukken betreffende mededeling aan de burgemeester van Oostburg dat bij het begraven van personen behorend tot een kerkelijke gezindte artikel 19 van de wet moet worden toegepast, 1924-1925.; 796; 1 omslag
      - Stukken betreffende instelling van een onderzoek naar het begraven van vanuit zee aangespoelde lijken naar aanleiding van een opmerking uit de Eerste Kamer, 1926.; 797; 1 omslag
      - Stukken betreffende vernietiging van besluiten van provinciebesturen tot weigering van een vergunning voor het uitgraven van begraafplaatsen, 1926-1927, 1932.; 798; 1 omslag
      - Stukken betreffende verlening van medewerking aan het Ministerie van Buitenlandse Zaken om te Naarden door Tsjechische wetenschappers een onderzoek te laten doen naar het graf van Comenius, 1927-1929.; 799; 1 omslag
      - Stukken betreffende regeling van de geschillen over de uitbreiding van de rooms-katholieke begraafplaats in De Bilt, 1930-1933.; 800; 1 omslag
      - Stukken betreffende instemming met het advies van de minister van Justitie dat de bouw van een urnenbewaarplaats in Hilversum ontoelaatbaar is, 1931.; 801; 2 stukken